臺灣桃園地方法院刑事判決　　　　　　　99年度易字第1106號
公　訴　人　臺灣桃園地方法院檢察署檢察官
被　　　告　王傳榮
指定辯護人　本院公設辯護人 陳瑞明
上列被告因違反毒品危害防制條例案件，經檢察官聲請簡易判決
處刑（99年度毒偵字第4793號），本院認不宜以簡易判決處刑（
99年度壢簡字第2464號），改依通常程序審判，嗣被告於審判程
序進行中為有罪之陳述，經檢察官聲請改依協商程序而為判決，
本院判決如下：
    主      文
王傳榮施用第二級毒品，累犯，處有期徒刑柒月。扣案之第二級
毒品甲基安非他命壹包含包裝之塑膠袋壹只（驗餘毛重零點陸零
貳公克）沒收銷燬；甲基安非他命吸食器壹組，沒收。
    事實及理由
一、按檢察官聲請以簡易判決處刑之案件，經法院認為有刑事訴
    訟法第451 條之1 第4 項但書之情形者，應適用通常程序審
    判之，刑事訴訟法第452 條定有明文。查本件被告王傳榮被
    訴違反毒品危害防制條例乙案，本院認不宜以簡易判決處刑
    ，爰依同法第452 條之規定，改用通常程序審判，又被告於
    審判程序進行中為有罪之陳述，爰經檢察官聲請改依協商程
    序審判之，合先敘明。
二、王傳榮前民國81年間因違反廢止前麻醉藥品管理條例等案件
    ，經最高法院以82年度台上字第5828號判決分別判處有期徒
    刑6 月、7 年、10月，應執行有期徒刑7 年10月確定，入監
    執行後，於85年1 月27日假釋出監並付保護管束，嗣經撤銷
    假釋，尚餘殘刑有期徒刑4 年1 月2 日；另於88年間，因施
    用毒品案件，經臺灣臺中地方法院（下稱臺中地院）以88度
    毒聲字第7016號裁定送觀察、勒戒後，執行結果認無繼續施
    用毒品之傾向，於88年12月17日釋放出所，並經臺灣臺中地
    方法院檢察署檢察官於88年12月16日以88年度毒偵字第2441
    號為不起訴處分確定；王傳榮於上開觀察、勒戒執行完畢釋
    放後五年內，於89年間再因施用毒品案件，經臺中地院以89
    年度毒聲字第1617號裁定送觀察、勒戒，執行結果認有繼續
    施用毒品之傾向，復經臺中地院裁定令入戒治處所施以強制
    戒治，嗣因無繼續執行戒治之必要，經臺中地院裁定停止戒
    治，於90年9 月7 日釋放出所，所餘期間付保護管束，於91
    年2 月7 日保護管束期滿未經撤銷，強制戒治視為執行完畢
    ，本次施用毒品犯行，並經臺中地院以90年度訴字第438 號
    判決分別判處有期徒刑10月、6 月，應執行有期徒刑1 年2
    月確定。另於90年間因搶奪等案件，經臺灣高等法院臺中分
    院（下稱臺中高分院）以91年度上訴字第692 號判決分別判
    處有期徒刑8 月、6 月確定，與上開有期徒刑10月、6 月，
    經臺中高分院以96年度聲字第2028號裁定減刑並定應執行刑
    有期徒刑1 年2 月確定，經與前揭殘刑有期徒刑4 年1 月2
    日接續執行，於96年6 月13日假釋出監並付保護管束，於96
    年7 月16日保護管束期滿，假釋未經撤銷，未執行之刑視為
    執行完畢（於本案構成累犯）。詎其仍不知悔改，復基於施
    用第二級毒品之犯意，於99年9 月7 日上午11時許，在桃園
    縣楊梅市○○路○ 段825 巷46弄13號，施用第二級毒品甲基
    安非他命1 次，嗣於99年9 月7 日下午3 時許，在上址為警
    查獲，並扣得甲基安非他命1 小包連同包裝之塑膠袋1 只（
    毛重0.61公克，驗餘毛重0.602 公克）及其所有供（但非專
    供）施用甲基安非他命所用之甲基安非他命吸食器1 組。案
    經桃園縣政府警察局楊梅分局報請臺灣桃園地方法院檢察署
    檢察官偵查後聲請以簡易判決處刑，本院認不宜以簡易判決
    處刑，改依通常程序審判，嗣被告於審判程序進行中為有罪
    之陳述，經檢察官聲請改依協商程序審判之。
三、證據名稱：
  (一)被告王傳榮於本院審理程序中之自白。
  (二)臺灣檢驗科技股份有限公司濫用藥物檢驗報告（檢體類別：
    尿液）、桃園縣政府警察局楊梅分局被採尿人尿液暨毒品真
    實姓名與編號照表、檢體監管紀錄表各1 份。
  (三)扣案之甲基安非他命（毛重0.61公克，驗餘毛重0.602 公克
    ）及甲基安非他命吸食器1 組、臺灣檢驗科技股份有限公司
    濫用藥物檢驗報告（檢體類別：藥物）、桃園縣政府保安警
    察隊搜索扣押筆錄、扣押物品目錄表各1 份。
四、本件經檢察官與被告於審判外達成協商之合意且被告已認罪
    ，其合意內容為：就其施用第二級毒品部分，被告願受科刑
    範圍為有期徒刑7 月。經查，上開協商合意並無刑事訴訟法
    第455 條之4 第1 項所列情形之一，檢察官聲請改依協商程
    序而為判決，本院爰不經言詞辯論，於協商合意範圍內為協
    商判決。
五、至扣案之第二級毒品甲基安非他命（毛重0.61）屬查獲之第
    二級毒品，除於鑑驗時所耗損之0.008 公克部分，因已滅失
    不再諭知沒收銷燬外，其餘部分（驗餘毛重0.602 公克），
    應依毒品危害防制條例第18條第1 項前段規定，不問屬於犯
    人與否，諭知沒收銷燬之。而盛裝前開第二級毒品甲基安非
    他命之包裝塑膠袋1 只，以現今所採行之鑑驗方式，包裝袋
    仍會殘留微量毒品，而無法將之完全析離，是一併依毒品危
    害防制條例第18條第1 項之規定，併予沒收銷燬之。扣案之
    甲基安非他命吸食器1 組，係被告所有供（但非專供）施用
    第二級毒品所用之物，業據被告供陳在卷，應依刑法第38條
    第1 項第2 款規定宣告沒收。
六、應適用之法條：刑事訴訟法第452 條、第455 條之4 第2 項
    、第455 條之8 ，毒品危害防制條例第10條第2 項、第18條
    第1 項前段，刑法第11條、第47條第1 項、第38條第1 項第
    2 款。
七、本判決除有刑事訴訟法第455 條之4 第1 項第1 款、第2 款
    、第4 款、第6 款、第7 款所定情形之一，或違反同條第2
    項規定者外，不得上訴。
八、如不服本件判決，得自收受判決送達之日起10日內，向本院
    提出上訴書狀，上訴於第二審法院。
本案經檢察官黃惠玲到庭執行職務。
中    華    民    國   100    年    3     月    9     日
                  刑事第二庭  審判長法  官  徐培元
                                    法  官  李麗珍
                                    法  官  廖珮伶
以上正本證明與原本無異。
如不服本判決應於收受判決後10日內向本院提出上訴書狀，並應
敘述具體理由。其未敘述上訴理由者，應於上訴期間屆滿後20日
內向本院補提理由書( 均須按他造當事人之人數附繕本) 「切勿
逕送上級法院」。
                                    書記官  張良煜
中    華    民    國   100    年    3     月    9     日
附錄論罪科刑依據之法條：
毒品危害防制條例第10條
施用第一級毒品者，處 6 月以上 5 年以下有期徒刑。
施用第二級毒品者，處 3 年以下有期徒刑。